【裁判字號】    97,易,195
【裁判日期】    970711
【裁判案由】    竊盜
【裁判全文】
臺灣桃園地方法院刑事判決               97年度易字第195號
公  訴  人  臺灣桃園地方法院檢察署檢察官
被      告  甲○○
                      號
被      告  乙○○
                    （現於臺灣臺北戒治所強制戒治中）
上列被告因竊盜案件，經檢察官提起公訴（96年度偵字第11504
號），本院判決如下：
    主  文
甲○○共同攜帶兇器竊盜，累犯，處有期徒刑捌月，減為有期徒
刑肆月，如易科罰金，以新臺幣壹仟元折算壹日。
乙○○共同攜帶兇器竊盜，處有期徒刑陸月，減為有期徒刑月
，如易科罰金，以新臺幣壹仟元折算壹日。
    事  實
一、甲○○前因違反麻醉藥品管理條例案件，經臺灣高等法院以
    88年度上訴字第2310號判決判處有期徒刑5 年6 月，而於民
    國89年2 月3 日確定；又因贓物案件，經本院以88年度易字
    第1869號判決判處有期徒刑6 月，而於88年11月8 日確定；
    復因贓物案件，經本院以89年度訴字第659 號判決判處有期
    徒刑4 月，而於90年7 月13日確定。嗣上揭3 案經本院以91
    年度聲字第1015號定應執行有期徒刑6 年2 月，後於95年1
    月11日縮短刑期假釋出監，而於95年5 月29日假釋期滿，有
    期徒刑所餘刑期內未經撤銷假釋，未執行之刑，以已執行論
    。詎其不知悔改，與乙○○基於意圖為自己不法所有之犯意
    聯絡，於96年4 月11日中午12時20分許，由乙○○駕駛車號
    9P-9961 號自用小貨車搭載甲○○，至丁○○所有之桃園縣
    大溪鎮福安里12鄰猴洞坑2 之1 號住處，2 人共同持客觀上
    足為兇器用之砂輪機1 部、油壓剪1 支及大型切台1 部，侵
    入上址（侵入住宅部分未據告訴），竊得鋁門窗得手後，於
    搬運鋁門窗上車之際，為丁○○委任之丙○○發現制止，甲○○及乙○○見事跡敗露，旋將竊得之鋁門窗及竊盜工具砂
    輪機、油壓剪各1 支、切割機1 台棄置現場，並不慎遺落甲○○所有之背心1 件及乙○○所有之手機1 支後逃逸。嗣於
    96年4 月11日下午2 時20分許，為警循線在桃園縣復興鄉三
    民村5 鄰丸山52之1 號旁查獲。
二、案經桃園縣政府警察局大溪分局報請臺灣桃園地方法院檢察
    署檢察官偵查起訴。
    理  由
壹、證據能力之判斷：
一、被告以外之人於審判外之陳述，雖不符前四條之規定，而經
    當事人於審判程序同意作為證據，法院審酌該言詞陳述或書
    面陳述作成時之情況，認為適當者，亦得為證據。」刑事訴
    訟法第159 條之5 第1 項定有明文。
二、檢察官及被告等對於本院認定犯罪事實所引用之證據方法，
    均未爭執證據能力，並同意作為證據（見本院97年度審易字
    第133 號卷第37頁），本院審酌其作成時之情況，認為並無
    不適當之情事，均得作為證據。
貳、認定事實所憑之證據及理由：
一、訊據被告固坦承於96年4 月11日由乙○○駕駛車號9P-9961
    號自用小貨車搭載甲○○，至丁○○所有之桃園縣大溪鎮福
    安里12鄰猴洞坑2 之1 號住處，並不慎遺落甲○○所有之背
    心1 件及乙○○所有之手機1 支，然矢口否認涉犯本件竊盜
    犯行，辯稱：伊2 人至上揭丁○○住處施用毒品，並未偷東
    西云云，惟查，
  (一)上揭犯罪事實，業據證人丙○○於警詢、偵訊及本院審理時
    證述綦詳，核與證人丁○○於警詢、偵訊及本院審理時之證
    詞相符，且參以被告乙○○於96年4 月11日偵訊供稱略以當
    天是甲○○打電話叫伊過去載東西，是要載一些鐵等語，足
    見證人所述應非虛構，此外復有扣案之砂輪機、油壓剪各1
    支、切割機1 台、背心1 件、手機1 支足資佐證，是被告犯
    行應堪認定。
  (二)被告涉犯本件竊盜犯行明確，已如前述，且被告亦稱縱竊取
    鋁門窗亦無須使用砂輪機等語，是被告聲請查明系爭住宅有
    無供電可否使用砂輪機云云，核無必要，併予敘明。
  (三)綜上，本件事證明確，被告犯行已堪認定，自應依法論科。
、論罪科刑之依據：
    核被告甲○○、乙○○所為，均係犯刑法第321 條第1 項第
    3 款之攜帶兇器竊盜罪。被告甲○○與乙○○間有犯意之聯
    絡及行為之分擔，皆為共同正犯。又按被告等共同行竊，既
    已將竊得之鋁門窗裝入貨車，預備運走，則其竊盜行為顯已
    既遂，自不因事跡敗露，旋將竊得之鋁門窗棄置現場而有異
    （最高法院44年度臺上字第515 號判例意旨可資參照）。又
    被告甲○○曾受上揭事實欄所載罪刑宣告及刑之執行完畢情
    形，此有臺灣高等法院被告前案紀錄表1 份在卷可考，其於
    前案有期徒刑執行完畢後，5 年以內故意再犯本件有期徒刑
    以上之刑之罪，為累犯，甲○○所犯上開之罪，爰依刑法第
    47條第1 項規定加重其刑。爰審酌被告正值年輕力壯，竟不
    思循正當途徑賺取財物，而竊取他人財物，危害社會治安及
    被害人之財產權益，然考量所竊得之財物價值，嗣事跡敗露
    ，旋將竊得之鋁門窗棄置現場及被告否認犯行，態度不佳等
    一切情狀，分別量處如主文所示之刑。再被告所犯上開之罪
    之犯罪時間均係在96年4 月24日以前，合於中華民國96年罪
    犯減刑條例第3 條第1 項第3 款減刑條件，均依法減輕其刑
    2 分之1 ，並就減得之刑諭知易科罰金之折算標準。扣案之
    砂輪機、油壓剪各1 支、切割機1 台係供竊盜被害人丁○○
    財物之用，惟尚乏證據證明係被告所有，爰不予宣告沒收，
    附此敘明。
肆、據上論斷，應依刑事訴訟法第299 條第1 項前段，刑法第28
    條、第321 條第1 項第3 款、第47條第1 項、第41條第1項
    前段，刑法施行法第1 條之1 第1 項、第2 項前段，中華民
    國96年罪犯減刑條例第2 條第1 項第3 款、第7 條、第9 條
    ，判決如主文。
本案經檢察官丁俊成到庭執行職務。
中    華    民    國    97    年    7    月    11    日
                  刑事第六庭    法  官  宣玉華
以上正本證明與原本無異。
如不服本判決，應於判決送達後10日內向本院提出上訴狀（應附
繕本），其未敘述上訴理由者，應於上訴期間屆滿後20日內補提
理由書狀於本院，上訴於臺灣高等法院。
                                書記官  楊郁馨
中    華    民    國    97    年    7     月    14    日
附錄本案論罪科刑之法條：
刑法第321 條
犯竊盜罪而有左列情形之一者，處6 月以上、5 年以下有期徒刑
：
一  於夜間侵入住宅或有人居住之建築物、船艦或隱匿其內而犯
    之者。
二  毀越門扇、牆垣或其他安全設備而犯之者。
三  攜帶兇器而犯之者。
四  結夥三人以上而犯之者。
五  乘火災、水災或其他災害之際而犯之者。
六  在車站或埠頭而犯之者。
前項之未遂犯罰之。


司法院資訊處製作；財團法人民間司法改革基金會備份。
